Inventaris van het archief van L.J.M. Beel [levensjaren 1902-1977] en enige familieleden, 1900-1997
Nationaal Archief, Den Haag
- AANVULLING 1997 en 2009, XI
  - Lodevicus Joseph Maria Beel (1902-1977), IV
    - Stukken betreffende de ambtelijke loopbaan
      - Vice-president van de Raad van State
        - Album, houdende teksten van redevoeringen, foto's en artikelen over prof.dr. L.J.M. Beel als vice-president van de Raad van State en foto's van de begrafenis en artikelen naar aanleiding van het overlijden van Beel, 1959-1977; 350; 1 deel
        - Tekst van een gastcollege van prof.dr. L.J.M. Beel als vice-president van de Raad van State, gehouden op 9 december 1972 aan de Economische Hogeschool te Rotterdam, 351; 1 stuk
        - Foto van bezoek van H.M. Konigin Juliana en Prins Bernhard en prinses Beatrix en prins Claus von Amsberg aan de Raad van State, z.j.; 394; 1 stuk
    - Documentatie
      - Foto's, 1
        - Foto's van (prof.) dr. L.J.M. Beel in verschillende hoedanigheden, waaronder foto's van diverse kabinetten, 1945-1967; 352; 1 omslag
        - Album, houdende artikelen naar aanleiding van het overlijden van prof.dr. L.J.M. Beel en foto's van de begrafenis, en foto's en artikelen, die hoofdzakelijk betrekking hebben op hem als vice-president van de Raad van State, 1959, 1962, 1972, 1977; 353; 1 deel
      - Krantenknipsels, 2
        - Kranten, uitgekomen rond de bevrijding, en krantenknipsels betreffende het noodparlement, 1945; 354; 1 omslag
        - Krantenknipsels betreffende de kabinetsformatie en een bedankkaartje van dr. L.J.M. Beel voor de daarmee ontvangen gelukwensen, 1946; 355; 1 omslag
        - Album, houdende artikelen over gebeurtenissen, waarbij prof.dr. L.J.M. Beel (in)direct betrokken was, waaronder onthullingen uit Beels archief; met bijlagen, 1946, 1972, 1979, 1981, 1983, 1985, 1987, 1989, z.j.; 356; 1 deel, 1 omslag
        - Krantenknipsels betreffende dr. L.J.M. Beel als minister-president, de Verkiezingen van 1948, de mislukte Kabinetsformatie van Beel respectievelijk de geslaagde formatie van J.R.H. van Schaik en het kabinet W. Drees, 1947-1948; 395; 1 omslag
        - Krantenknipsels betreffende de betrokkenheid van dr. L.J.M. Beel bij de politiek rond Indië, zijn verblijf aldaar als Hoge Vertegenwoordiger van het Koninkrijk, zijn ontslag en de kwestie rond zijn pensioen, 1947-1949; 396; 1 omslag
        - Krantenknipsels betreffende de terugkeer van de Hoge Vertegenwoordiger van de Kroon, dr. L.J.M. Beel, 1949; 357; 3 stukken
        - Krantenknipsels betreffende de benoeming van dr. L.J.M. Beel als minister van Binnenlandse Zaken en inzake zijn 50e verjaardag, 1951-1952; 358; 1 omslag
        - Krantenknipsels betreffende de kabinetsformatie van W. Drees, 1952; 359; 1 omslag
        - Krantenknipsel van heet nieuwe kabinet, waarin prof.dr. L.J.M. Beel zitting kreeg als minister van Binnenlandse Zaken, 1955; 360; 1 stuk
        - Krantenknipsels betreffende Beels werkzaamheden als informateur tijdens de kabinetsformatie, 1965; 361; 1 omslag
        - Krantenknipsel betreffende Beels werkzaamheden als adviseur tijdens de kabinetsformatie van 1972-1973, 362; 1 stuk
        - Kranten- en tijdschriftartikelen over dr. L.J.M. Beel of betreffende politieke zaken waarbij hij betrokken was, 1980-1993; 363; 1 omslag
      - Overige documentatie, 3
        - Foto van het Binnenhof te Den Haag, die vermoedelijk op de werkkamer van dr. L.J.M. Beel te Londen hing, ca. 1945; 364; 1 stuk
          Achter deze foto werd een exemplaar aangetroffen van
          The Observer van 1 april 1945
          . Deze is nu te vinden in inv.nr. 354.
        - Videoband met oude historische opnamen van Beel uit journaals uit de Indonesische periode, 1948; 365; 1 videoband
        - Artikel van dr. L.J.M. Beel 'Het zilveren jubileum van koningin Juliana', in: Accent, 1 september 1973, 366; 1 stuk
        - Overdruk van het artikel 'Parlementaire democratie in Nederland' van dr. L.J.M. Beel uit: Politiek, Parlement, Democratie, ca. 1974; 367; 1 katern
        - Indonesia Merdeka, brochure naar aanleiding van de TV-documentaire van Roelof Kieres, uitgezonden door de VPRO, met een videoband van de bewuste TV-documentaire, 1977; 368; 1 videoband, 1 katern
        - Karikaturen uit 1946-1949, 1952, 1966, 1967, 1971, 1972, 1994, z.j.; met correspondentie van D.F.J. Bosscher met mej. S. Beel over gebruik van enkele karikaturen voor zijn dissertatie Om de erfenis van Colijn: de ARP op de grens van twee werelden (1939-1952), 1979-1994; 369; 1omslag
        - Cassettebandjes van de uitzending 'Het Spoor. Indonesië 1920-1985', uitgezonden door de VPRO op 12 en 19 augustus., 397; 2 cassettebandjes
        - Krantenknipsels betreffende de biografie Beel. Van Vazal tot Onderkoning van L.J. Giebels en tekst van het radioprogramma O.V.T. van de VPRO van 10 september 1995, dat daaraan is gewijd., 398; 1 omslag, 1 cassetteband
        - Correspondentie van de Commissie van advies inzake straatnamen van Rotterdam met de familie over de vernoeming van L.J.M. Beel van één der straten in de wijk 'Prinsenland', 1989; 370; 4 stukken
        - Artikelen van dr. L. Giebels over 'Beel in Eindhoven' in: Nieuwsbulletin Gemeente Eindhoven en een daarop ingekomen reactie, 1991; 371; 3 katernen
        - Stukken betreffende het openingsfeest van de nieuwbouwwijk Geuzenveld/Slotervaart in Amsterdam, die vernoemd is naar oud-politici, waaronder prof.dr. L.J.M. Beel, 1992; 372; 1 omslag
          Zie ook de inv.nrs. 407, 420.
        - Programma, foto's, krantenartikelen en videobanden van het symposium 'De kunst van het formeren' op 11 mei 1994 naar aanleiding van het verschijnen van De formatiedagboeken van Beel 1945-1973. Handboek voor formateurs (red. R.J.J. Stevens, L.J. Giebels, P.F. Maas) in de vergaderzaal van de Eerste Kamer te 's-Gravenhage en van familieleden van dr. L.J.M. Beel, die hierbij aanwezig waren, en een bespreking van prof.dr. P.F. Maas van deze uitgave in het TV-programma Nova; met een bijlage, 1983, 373; 1 omslag, 2 videobanden
        - Cassettebandjes van interview met mr. L.J. Giebels voor radio I in het programma 'Met het oog op morgen' op 10 mei 1994 en voor het programma 'O.V.T.' van de VPRO op 15 mei 1994 naar aanleiding van zijn biografie Beel. Van Vazal tot Onderkoning, 374; 2 cassettebanden
        - Het wereldwijde boek van de familie Beel, uitgave van de Halbert's Family Heritage, 1994; 375; 1 deel
        - Twee 'Rutten'-stammen rond Peel en Maas, 1994; 376
          De familie van de grootvader van L.J.M. Beel van moederszijde heette Rutten.
        - Krantenknipsels betreffende de dissertatie Het geweten der natie. De voormalige illegaliteit in het bevrijde zuiden (Assen 1994) van het Henk Termeer, 399; 2 stukken
        - Foto's van straatnamen van Beel in Leiden, Uithoorn, Rosmalen, Ede, Roermond, Oldebroek, Zwolle, Woerden, IJsselstein, Wezep en Wolvega, 1994, 1997, 200-2001, 2007; 400; 1 omslag
        - Stukken betreffende de naamgeving van vergaderzalen in het nieuwe kantoor van de Binnenlandse Veiligheid Dienst te Leidschendam op 29 mei 1995, waaronder een videoband, 377; 1 omslag, 1 videoband
        - Krantenknipsels betreffende het proces dat L.J. Giebels voor de Raad van State heeft aangespannen om inzage te krijgen in het dossier over de Greet Hofmans-affaire om eerherstel voor haar te bewerken, 1995; 401; 1 omslag
        - Artikelen van Jan Brabers in: KU Zien, kwartaalblad van de Katholieke Universiteit Nijmegen, naar aanleiding van het verschijnen van boeken, waarin Beel een belangrijke rol speelt, 1995-1996; 378; 3 katernen
        - Cassettebandje van de onthulling van het naambordje van dr. L.J.M. Beel in de gemeente Vlijmen, cassettebandje van de toespraak van burgemeester B. Straatsma, de kleinkinderen van J.M. den Uyl en mevr. M. Beel voor radio Noord-Brabant op 6 november 1996, foto van het tegelijkertijd onthulde beeld 'Spartacus' van Jean Marianne Breems op het Den Uyl-plein en een menukaart van het bij die gelegenheid gehouden diner, 379; 2 cassettebanden, 4 stukken
          Zie ook inv.nr. 420.
        - CD-Roms van het symposium over de Greet Hofmans affaire, dat werd gehouden ter gelegenheid van het verschijnen van de 3e druk van de biografie van Lambert Giebels, Beel. Van Vazal tot Onderkoning, 2001; 402; 2 Cd-Roms
        - Gedigitaliseerde opnames van het symposium over de Greet Hofmans affaire (zie inventarisnummer 402). De gedigitaliseerde bestanden zijn opgenomen in het e-Depot., 2001; 402ED
          Opname CD 1 (58m27s)
          Opname CD 2 (49m49s)
        - Artikel 'Mr. Louis Josef Maria Beel: man of destiny' van Diederick Slijkerman in: Ter State van 30 maart 2001 in de serie: Vice-Presidenten van de Raad van State (XV), 403; 1 stuk
          Later in geannoteerde vorm verschenen in:
          Diederick Slijkerman, In dienst van de Kroon. Vice-presidenten van de Raad van State, Zutphen 2001, 210-216.
        - Sinterklaasgedicht op een van de Kabinetsformaties van Beel, z.j.; 380; 1 stuk
      - Grootformaten, 4
        - Trouwfoto van L.J.M. Beel en H.G.M.J. van der Meulen, 1926; 404; 1 stuk
        - Oorkonde van Burgemeester en Wethouders van Roermond, waarbij dr. L.J.M. Beel op 5 juni 1967 tot ereburger van deze stad wordt benoemd, 405; 1 stuk
        - Foto van L.J.M. Beel door Max Koot, ca. 1970; 406; 1 stuk
        - Luchtfoto van het stadsdeel Geuzenveld/Slotermeer, aangeboden door het stadsdeel ter gelegenheid van het openingsfeest op 22 mei 1992, 407; 1 stuk
      - Objecten, 5
        - Inhuldigingsmedaille van 6 september 1948, 408; 1 object
        - Groot-Officier in de Orde van Oranje-Nassau, 1948; 409; 1 object
        - Balkje met draaginsignes en speldjes, 1948-1972; 410; 4 objecten
        - Het Grootkruis in de Danebrogorde van Denemarken, 1954; 411; 1 object
        - Draaginsigne van de Nationale Energie Manifestatie E55 te Rotterdam, 1955; 412; 1 object
        - Sleutelhanger met sigarenbandje met daarop een afbeelding van Beel, 1959; 413; 1 object
        - Het Grootkruis der Pius-Orde van de Heilige Stoel, 1959; 414; 2 objecten
        - Medaille van het 25-jarig huwelijksjubileum van koning Juliana en prins Bernhard op 7 januari 1960, 415; 1 object
        - Het Kruis van Verdienste van het Nederlandsche Roode Kruis, 1960; 416; 1 object
        - Medaille van het huwelijk van prinses Beatrix en Claus von Amsberg, 1966; 417; 1 object
        - Legpenning van het Gemeentebestuur van Roermond voor dr. L.J.M. Beel ter gelegenheid van zijn benoeming tot ereburger, 1967; 418; 1 object
        - Straatnaambordje van Amsterdam-Geuzenveld, 1992; 419; 1 object
        - Straatnaambordje van Vlijmen, 1996; 420; 1 object
- AANVULLING 2014, XII
  Deze stukken zijn vermoedelijk aangetroffen in de nalatenschap van L.J. Giebels, die in 1995 promoveerde met een biografie over Beel.
  - Stukken afkomstig van L.J.M. Beel, XIIA
    - Vóór 5 mei 1945, XIIA.1
      - Beschikking van de burgemeester van Eindhoven ter tewerkstelling van Beel op het vliegveld Eindhoven., 1944 augustus 17; 423; 1 stuk
      - Beschikking van de Militaire Commissaris voor Oost-Brabant met de benoeming van Beel tot Adviseur voor Sociale zaken en Voorlichting van het Militair Gezag, met bijlage., 1944 november 3; 424; 2 stukken
      - Stukken betreffende zijn uitzending naar Londen als lid van een commissie om koningin Wilhelmina bij te staan en zijn benoeming als minister in het kabinet-Gerbrandy, met krantenartikelen over de reconstructie van het kabinet., 1944 december – 1945 februari; 425; 1 omslag
        Zie ook de nummers 231 en 232.
      - Zakagenda’s, met aantekeningen van Beel., 1945; 426; 1 omslag
        De aantekeningen voor januari-maart zijn gelijkluidend, daarna volgen afwijkende aantekeningen. Een exemplaar is o als adresboekje gebruikt.
      - Ingekomen bulletins, ‘overzicht uit de vrije Nederlandsche pers’ over de stemming onder de Nederlandse bevolking, door het Netherlands Government Information Bureau in Londen, gericht aan Beel als minister van Binnenlandse Zaken, genummerd 29-31. Gestencild., 1945 maart; 427; 3 stukken
    - Na 5 mei 1945, als minister van Binnenlandse Zaken en minister-president, XIIA.2
      - Aantekeningen van Beel ‘wederom belast met de portefeuille van Binnenlandse Zaken”., 1945 juni; 428; 1 omslag
      - Concept-verslag van een bespreking van Beel als minister-president en Jonkman als minister van Overzeese Gebiedsdelen met de Ondernemersraad voor Nederlandsch-Indië over de toekomst van het bedrijfsleven in Nederlandsch-Indië na de door de Hoge Veluweconferentie voorgestelde onafhankelijkheidsonderhandelingen, 30 september 1946., 1946 september; 429; 1 stuk
      - ‘Korte verslagen’ van besprekingen met H.B. Baruch, ambassadeur van de Verenigde Staten op 20 maart en 29 mei 1947. Typoscripten met doorslagen., 430; 4 stukken
      - “Overzicht va de besprekingen gehouden gedurende mijn verblijf in Batavia 8 mei – 23 mei 1947 door minister-president Beel, met nadere aantekeningen over onderhandelingen, voorafgaand aan de eerste politionele actie., 431; 1 omslag
      - Teksten van een radiorede en van regeringsverklaringen van minister-president Beel over de ontwikkelingen van de Nederlands-Indonesische verhoudingen. Gestencild., 1947 juli 10-23; 432; 3 stukken
      - Ingekomen ANP-bericht over ‘Het standpunt van Oost-Indonesië’, met telegram van Max van Pol over het mogelijke standpunt van de Veiliogheidsraad, met ingekomen kladnotities van n.n., 1947 augustus 25 en z.j.; 433; 1 omslag
      - Ingekomen nota’s van Tjarda van Sarkenborch Stachauwer en Pinke over de resolutie van de veiligheidsraad en de beëindiging van de eerste politionele actie., Z.j. (1948); 434; 2 stukken
    - Als Hoge Vertegenwoordiger van de Kroon in Nederlandsch-Indië, XIIA.3
      - Afschrift van een telegram van Sassen met een concept-communiqué inzake het kabinetsbeleid ten aanzien van onderhandelingen met de Republik Indonesia, met correcties van Beel., 1948 november; 435; 1 stuk
      - ’Ontwerp-plan’ over de vorming van de Republiek der Verenigde Staten van Indonesië (VSI) op 1 april 1949 en de daarvoor te nemen onderhandelingsstappen. Afkomstig van dhr. Massink., 1949 april; 436; 1 stuk
      - Ontwerpen en kladden van de tekst van zijn rede als aftredend Hoge Vertegenwoordiger van de Kroon, met bijlagen., 1949 mei; 437; 1 omslag
  - Stukken, opgemaakt of verzameld door L.J. Giebels, XIIB
    - Verzameling fotokopieën betreffende de regeling van steunverlening aan werklozen door het Plaatselijk Crisiscomité en het RK Crisisliefdewerk in Eindhoven in 1936 en de verrekening van steunverlening over de jaren 1940-1945 met het Ministerie va Sociale Zaken, 1936-1946., Z.j.; 438; 1 omslag
    - Verzameling kranten betreffende Beel., 1945-1946; 439-441; 2 pakken en 1 omslag
      Mogelijk zijn deze kranten door Beel aan hem overhandigd.
      - Engelse kranten over de bevrijding van Nederland en geallieerde strooibiljetten over de verovering van Berlijn, 1945 maart – april, 439; omslag
      - Krantenartikelen over Beel als aangebleven minister van Binnenlandse Zaken in Nederland, 1945 april – 1946 maart, 440
      - Krantenartikelen over de verkiezingen van 1946 en Beel als minister-president., 441; 1946 maart – november
    - Brochure met een geïllustreerd verslag van een bezoek van ex-premier Winston Churchill aan Nederland op 8-13 mei m1946., 442; 1 deeltje
    - Manuscripten met afschriften van aantekeningen van Beel over zijn benoeming tot minister van Binnenlandse Zaken in 1945, de kabinetsformatie van 1946, de kabinetsformatie van 1948 en Beels reis naar Indonesië in 1947, gepagineerd en van verwijzende voetnoten voorzien., Z.j.; 443; 1 omslag
    - Socialisme en Democratie, tijdschrift met een artikel van M. van der Goes van Naters als commentaar op mededelingen van F.J.F.M Duynstee over de kabinetsformaties van 1945, 1946 en 1948 in zijn monografie De kabinetsformaties 1946-1965, met geleidebrief van Beel aan “Hans”., 1967-1968; 444; 1 katern en 1 stuk
    - Doorslag van een brief van H.G. Hermans uit Batavia aan A. van Nispen tot Pannerden over de het door Beel ingenomen standpunt over een door zijn voorgangers benoemde kamerbewaarder., 1948 december 3; 421; 1 stuk
    - Fotokopie van een collegedictaat van Beel als hoogleraar bestuursrecht aan de katholieke universiteit van Nijmegen, 1950., Z.j.; 422; 1 omslag.